【裁判字號】    92,簡上,322
【裁判日期】    921031
【裁判案由】    給付管理費
【裁判全文】
臺灣高雄地方法院民事判決  九十二年度簡上字第三二二號
    上  訴  人  昱成聯合科技股份有限公司
?
    法定代理人  甲○○
    訴訟代理人  丙○○
    被上訴人    摩天高雄大廈管理委員會
    法定代理人  乙○○
    訴訟代理人  丁○○
當事人間請求給付管理費事件，上訴人對於中華民國九十二年六月十九日本院九十二
年度雄簡字第一二三一號第一審判決提起上訴，本院九十二年十月二十三日言詞辯論
終結，判決如下：
    主  文
上訴駁回。
第二審訴訟費用由上訴人負擔。
    事實及理由
一、被上訴人起訴主張：上訴人為摩天高雄大樓文林街一五０號二十六樓之一、二、
    新光路十一號四樓之五、十八樓之三、十九樓之三、二十樓之三、二十一樓之三
    、新光路一號地下一層、新光路一號、新光路三號、新光路五號、新光路十一號
    、新光路十三號、新光路十五號、新光路十七號、新光路十九號、新光路二十一
    號、新光路二十一之二號、新光路十九之一號、新光路十七之一號、新光路十五
    之一號、新光路十三之二號、新光路十三之一號、新光路九之一號、新光路七之
    一號、新光路一之一號三樓等之區分所有權人，惟上訴人積欠九十一年十月、十
    一月、十二月份之管理費迄未繳納，爰依據公寓大廈管理條例第二十一條之規定
    及管理規約，訴請上訴人給付管理費及滯納金合計二十五萬九千二百九十九元，
    及其中管理費二十四萬六千九百五十二元自起訴狀繕本送達翌日即九十二年四月
    二十四日起至清償日止，按年息百分之十計算之利息，並請准宣告假執行等語。
    （原審為被上訴人全部勝訴之判決）。於本院聲明：上訴駁回。
二、被上訴人則以：前有住戶認為被上訴人前任主任管理委員涉有偽造住戶大會出席
    人員之簽名，乃提出偽造文書之刑事告訴，被上訴人應就其已經合法成立及每戶
    每月每坪應繳管理費舉證證明之，又上訴人自九十年十二月起至九十一年十月止
    代墊系爭大樓之保全、管理費用、保養費等高達六百九十六萬九千九百七十八元
    ，爰依法主張抵銷之（於本院並未再就此為抗辯）。於原審聲明：（一）駁回被
    上訴人之訴。（二）願供擔保請准宣告免為假執行。於本院聲明：（一）原判決
    廢棄。（二）被上訴人在第一審之訴駁回。並陳述：摩天高雄大廈管理規約草約
    內，並未約定管理費之收取標準。又該大樓第三次區分所有權人大會會議紀錄之
    決議為「主席提交眾人決議後裁定授權由管理委員會評定」，而觀該大樓歷次管
    理委員會會議記錄中，亦未有評定管理費收費標準之討論等語。
三、本件被上訴人主張上訴人為摩天高雄大樓文林街一五０號二十六樓之一、二、新
    光路十一號四樓之五、十八樓之三、十九樓之三、二十樓之三、二十一樓之三等
    之區分所有權人，上訴人積欠九十一年十月、十一月、十二月份之管理費迄未繳
    納等情，為上訴人所不否認，且據被上訴人提出建物登記簿謄本、公寓大廈管理
    組織報備證明在卷可憑，堪認被上訴人主張此部分之事實為真實。至上訴人抗辯
    該大樓之管理規約內並未約定管理費之收取標準，且該大樓第三次區分所有權人
    大會會議紀錄就管理費之收取標準之議題，僅決議經提交眾人決議後裁定授權管
    理委員會評定，然參以該大樓歷次管理委員會會議記錄中，並未有評定管理費收
    費標準之討論云云，惟查：被上訴人於九十一年十月十九日召開區分所有權人大
    會，並決議成立第一屆管理委員會成立及通過管理規約，規約約定管理費之收取
    標準，四樓以上一般住戶每坪四十元、四樓以上公司行號每坪八十元、四樓以下
    店面每坪四十至六十元不等，是否可通三樓公共空間而有不同，並授權由管理委
    員會評定，另規約約定區分所有權人若在規定之日期前未繳納應繳金額時，管理
    委員會得請法院命其給付應繳之金額，另外加收滯納金（以未繳金額之百分之五
    計算）及遲延利息（以未繳金額之年息百分之十計算）等情，業據被上訴人提出
    之九十一年十月十九日區分所有權人大會會議記錄、管理規約草約、住戶規約、
    區分所有權人名冊各一份附卷可憑，依該大樓管理規約草約第十條第一項所載：
    「為充裕共用部分在管理上必要之經費，區分所有權人應遵照『區分所有權人會
    議』決議之規定向管理委員會繳交公共基金及管理費。」，本件上訴人所有之建
    物均屬四樓以下之店面，被上訴人雖未提出管理委員會評定每坪管理費若干之證
    明，惟被上訴人已將上開管理費之收取標準以公告之方式使該大樓區分所有權人
    全體得以知悉，此亦為上訴人所不否認（見本院九十二年十月二十三日言詞辯論
    筆錄），則應認被上訴人已為管理費收取標準之評定，況上開區分所有權人會議
    已決議每坪自四十元至六十元不等，被上訴人本訴係以最低額即每坪四十元請求
    上訴人給付管理費，即屬有據。
四、從而，被上訴人依據公寓大廈管理條例第二十一條之規定及管理規約，請求上訴
    人給付管理費二十四萬六千九百五十二元及滯納金即管理費之百分之五即一萬二
    千三百四十七元合計二十五萬九千二百九十九元，及其中管理費二十四萬六千九
    百五十二元自起訴狀繕本送達翌日即九十二年四月二十四日起至清償日止，按年
    息百分之十計算之利息，為有理由，應予准許。是則原審判命上訴人如數給付，
    於法並無不合。上訴意旨指摘原判決不當，求予廢棄改判，為無理由，應予駁回
    其上訴。
五、據上論結，本件上訴為無理由，依民事訴訟法第四百三十六條之一第三項、第四
    項、第四百四十九條第一項、第七十八條，判決如主文。
中      華      民      國    九十二    年      十      月    三十一    日
                                臺灣高雄地方法院民事第五庭
~B審判長法官  陳嘉惠
~B法      官  鍾素鳳
~B法      官  何悅芳
正本係照原本作成。
本判決不得上訴。
中      華      民      國    九十二    年      十      月    三十一    日
~B法院書記官  楊明月


司法院資訊處製作；財團法人民間司法改革基金會備份。
